【裁判字號】    97,訴,2336
【裁判日期】    970630
【裁判案由】    毒品危害防制條例
【裁判全文】
臺灣板橋地方法院刑事判決              97年度訴字第2336號
公  訴  人  臺灣板橋地方法院檢察署檢察官
被      告  甲○○
                  （現另案於臺灣臺北監獄臺北分監執行中）
上列被告因毒品危害防制條例案件，經檢察官提起公訴（97年度
毒偵字第2974號、97年度毒偵字第3380號），被告於本院準備程
序進行中就被訴事實為有罪之陳述，並聽取當事人之意見後，經
本院合議庭裁定由受命法官獨任進行簡式審判程序，並判決如下
：
    主  文
甲○○施用第一級毒品，累犯，處有期徒刑拾月，第一級毒品海
洛因壹包（淨重零點壹零捌公克，因鑑驗取樣零點零零貳貳公克
，驗餘淨重零點壹零伍捌公克）、第一級毒品海洛因拾柒包（合
計淨重拾捌點肆肆公克）均沒收銷燬；又施用第二級毒品，累犯
，處有期徒刑肆月；又施用第一級毒品，累犯，處有期徒刑捌月
，扣案之第一級毒品海洛因肆包（合計淨重零點參零捌公克，因
鑑驗取樣零點零零貳公克，驗餘共淨重零點參零陸公克）均沒收
銷燬，注射針筒壹支沒收；又施用第二級毒品，累犯，處有期徒
刑肆月。應執行有期徒刑壹年拾月，扣案之第一級毒品海洛因壹
包（淨重零點壹零捌公克，因鑑驗取樣零點零零貳貳公克，驗餘
淨重零點壹零伍捌公克）、第一級毒品海洛因拾柒包（合計共淨
重拾捌點肆肆公克）、第一級毒品海洛因肆包（合計共淨重零點
參零捌公克，因鑑驗取樣零點零零貳公克，驗餘共淨重零點參零
陸公克）均沒收銷燬，注射針筒壹支沒收。
    事  實
一、甲○○前因施用毒品案件，經臺灣高雄少年法院以89年度少
    調字第1161號裁定送觀察、勒戒後，認有繼續施用毒品之傾
    向，再裁定令入戒治處所施以強制戒治，於90年7 月21日停
    止戒治付保護管束期滿未經撤銷視為執行完畢，經臺灣高雄
    少年法院於90年8 月9 日以89年度少調字第1161號裁定不付
    審理確定；又因施用毒品案件，經臺灣高雄地方法院以91年
    度訴字第2585號判處應執行有期徒刑1 年3 月確定，並經同
    法院以91年度毒聲字第3441號裁定令入戒治處所施以強制戒
    治，於92年6 月19日停止戒治付保護管束期滿未經撤銷視為
    執行完畢。又甲○○因另犯搶奪案件，經本院以95年度訴字
    第2246號判處有期徒刑1 年4 月確定，再經本院以96年度聲
    減字第893 號裁定減刑為有期徒刑8 月確定，於民國96年7
    月16日執行完畢（再犯本罪已構成累犯）。
二、詎甲○○仍未知悔改，亦未能戒除毒癮，分別於下列時地施
    用第一級毒品、第二級毒品：
（一）、甲○○於97年3 月13日15時、16時許間，在臺北縣三重
        市○○街230 巷45號2 樓住處，將第二級毒品甲基安非
        他命放置於吸食器以火燒烤之方式施用第二級毒品甲基
        安非他命1 次（吸食器已丟棄滅失）；復於97年3 月14
        日上午6 時許，在上址將第一級毒品海洛因加水混合之
        方式，再以注射針筒注射之方式施用第一級毒品海洛因
        1 次（注射針筒已丟棄滅失）。嗣於97年3 月14日19時
        40分許，為警在上址查獲甲○○與徐振富（其二人所涉
        販賣毒品及徐振富所涉施用毒品部分，均另案偵辦），
        並自甲○○身上查獲海洛因1 包（淨重0.108 公克，因
        鑑驗取樣0.0022公克，驗餘淨重0.1058公克）及上址房
        間床頭櫃上查獲甲○○、徐振富共有之海洛因17包（合
        計共淨重18.44 公克；起訴書誤載為合計淨重24.14 公
        克）暨徐振富所有之分裝袋20 0個、電子磅秤1 台、注
        射針筒5 支、研磨器1 組等物（上開分裝袋等物，另於
        徐振富毒品案件宣告沒收）；嗣將甲○○尿液檢體送檢
        驗後，呈鴉片類嗎啡陽性及安非他命類甲基安非他命陽
        性反應，而查悉上情。
（二）、又甲○○復於97年3 月28日上午8 時、9 時許間，在臺
        北縣三重市○○街745 號6 樓601 室，以前開方式施用
        第一級毒品海洛因1 次；復於同日15時、16時許間，在
        上址再以上揭方式施用第二級毒品甲基安非他命1 次。
（三）、嗣於97年3 月28日23時30分許，在臺北縣三重市○○街
        745 號前為警查獲，並自甲○○身上扣得其所有供施用
        之海洛因4 包（合計共淨重0.308 公克，因鑑驗取樣0.
        002 公克，驗餘淨重共0.306 公克）；甲○○所有供施
        用第一級毒品海洛因所用之注射針筒1 支；再於臺北縣
        三重市○○街745 號6 樓601 室查獲徐振富、吳志龍及
        林治菁（甲○○、徐振富所涉販賣毒品及徐振富、吳志
        龍、林治菁所涉施用毒品部分，均另案偵辦），並扣得
        徐振富所有之海洛因3 包（合計淨重15.33 公克）、安
        非他命2 包（共淨重0.52公克）、電子磅秤1 台、注射
        針筒51支、安非他命吸食器1 個、止血帶1 條、提撥器
        2 支、分裝袋140 個、研磨器1 組；另將甲○○尿液檢
        體送檢驗後，呈鴉片類嗎啡陽性及安非他命類甲基安非
        他命陽性反應，始又查悉上情。
三、案經臺北市政府警察局內湖分局、臺北縣政府警察局海山分
    局報告臺灣板橋地方法院檢察署檢察官偵查起訴。
    理  由
一、上開事實，業據被告甲○○於本院準備程序及審理時供承不
    諱；又被告於如事實欄第二段所述時地經警二次查獲甲○○
    後採尿檢驗結果，所採尿液均含有鴉片類嗎啡、安非他命類
    甲基安非他命陽性反應一節，此有臺北市政府警察局偵辦毒
    品案件尿液檢體委驗單（編號：026555）、臺北縣政府警察
    局海山分局毒品案件尿液檢體編號及姓名對照表（編號：
    B0000000）台灣尖端先進生技醫藥股份有限公司濫用藥物檢
    驗報告、台灣檢驗科技股份有限公司濫用藥物尿液檢驗報告
    各1紙在卷足憑（97年毒偵字第2974號偵查卷第58頁、第60
    頁；97年毒偵字第3380號偵查卷第61頁、第64頁）。另97年
    3 月14日及同年月28日查獲之白色粉末1 包、17包、4 包經
    送檢驗結果，均含有第一級毒品海洛因成分，該白色粉末1
    包之淨重0.108 公克，因鑑驗取樣0.0022公克，驗餘淨重0.
    1058公克；白色粉末17包，合計共淨重18.44 公克；白色粉
    末4 包，合計共淨重0.308 公克，因鑑驗取樣0.002 公克，
    驗餘淨重共0.306 公克各等情，此有交通部民用航空局醫務
    中心97年3 月25日航藥鑑字第0971732 號、法務部調查局濫
    用藥物實驗室97年4 月4 日調科壹字第09723018120 號鑑定
    書、97年4 月9 日航藥鑑字第0971926 號毒品鑑定書各1 紙
    在卷可稽（97年毒偵字第2974號偵查卷第70頁、本院卷第56
    頁、97年毒偵字第3380號偵查卷第65頁）。此外並有如事實
    欄第二段（三）所述，被告甲○○所有供施用第一級毒品海
    洛因所用之注射針筒1 支、扣押物品目錄表2 紙等各在卷足
    憑（97年毒偵字第3380號偵查卷第65頁、70頁所示97年度保
    管字第2550號扣押物品清單）。綜上調查，本件事證明確，
    被告犯行應堪認定。
二、核被告甲○○所為，係犯毒品危害防制條例第10條第1 項、
    第2 項之施用第一級、第二級毒品罪；被告持有海洛因、甲
    基安非他命犯行，各為施用之高度行為所吸收，均不另論罪
    。查被告有如事實欄第一段所載之犯罪科刑執行紀錄，有臺
    灣高等法院被告前案紀錄表在卷為憑，被告於上開有期徒刑
    執行完畢後，5 年內再犯本件有期徒刑以上之上揭各罪，均
    為累犯，各應依刑法第47條第1 項累犯之規定加重其刑。被
    告所為上開2 次施用第一級毒品及2 次施用第二級毒品犯行
    ，行為互殊且施用時間亦有不同，顯係基於個別之犯意，應
    依數罪規定，予以分論併罰。爰審酌被告曾有施用毒品案件
    前科，其業經觀察勒戒、強制戒治及刑事判決之處遇，其仍
    未戒斷其施用毒品之惡習，竟再犯本件施用毒品甲基安非他
    命與海洛因犯行，顯見其不思悔改，兼衡其犯後業已坦承犯
    行，態度良好等一切情狀，分別就其各次施用毒品犯行各量
    處如主文所示之刑，並定其應執行之刑，以資懲儆。
三、
1 、如事實欄第二段（一）所述扣案之第一級毒品海洛因1 包（
    淨重0.108 公克，因鑑驗取樣0.0022公克，剩餘0.1058公克
    ）；第一級毒品海洛因17包，合計共淨重18.44 公克；如事
    實欄第二段（三）所述扣案之第一級毒品海洛因4 包（合計
    淨重0.308 公克，因鑑驗取樣0.002 公克，驗餘共淨重
    0.306 公克，均係查獲之毒品，均應依毒品危害防制條例第
    18條第1 項前段規定宣告沒收銷燬。
2、 如事實欄第二段（三）所述扣案之注射針筒1 支，係被告甲
    ○○所有供其施用第一級毒品海洛因所用之物，爰依刑法第
    38條第1 項第2 款規定宣告沒收。
3、 至其餘扣案之分裝袋200 個、電子磅秤1 台、注射針筒5 支
    、研磨器1 組、海洛因3 包（合計淨重15.33 公克）、安非
    他命2 包（共淨重0.52公克）、電子磅秤1 台、注射針筒51
    支、安非他命吸食器1 個、止血帶1 條、提撥器2 支、分裝
    袋140 個、研磨器1 組等物，因均係另案被告徐振富所有之
    物，復與被告施用第一級、第二級毒品犯行並無直接關聯，
    爰不另為沒收之諭知，併予敘明。
據上論斷，應依刑事訴訟法第299條第1項前段、第273條之1第1
項、毒品危害防制條例第10條第1項、第2項、第18條第1項前段
，刑法第11條前段、第47條第1項、第51條第5款、第38條第1項
第2款，判決如主文。
本案經檢察官連思藩到庭執行職務。
中    華    民    國    97    年    6     月    30    日
                  刑事第二庭    法  官  陳坤地
上列正本證明與原本無異。
如不服本判決，應於送達後十日內敘明上訴理由，向本院提出上
訴狀。
                                書記官  林壯隆
中    華    民    國    97    年    7     月    1     日
附錄本案所犯法條全文
毒品危害防制條例第10條
施用第一級毒品者，處 6 月以上 5 年以下有期徒刑。
施用第二級毒品者，處 3 年以下有期徒刑。


司法院資訊處製作；財團法人民間司法改革基金會備份。
